【裁判字號】    92,簡上,18
【裁判日期】    920716
【裁判案由】    賭博
【裁判全文】
臺灣基隆地方法院刑事判決                          九十二年度簡上字第一八號
    公  訴  人  臺灣基隆地方法院檢察署檢察官
    上  訴  人
    即  被  告  庚○○○
                丁○○
    共      同
    選任辯護人  柯士斌律師
                葉民文律師
右列上訴人因賭博案件，不服本院基隆簡易庭九十一年度基簡字第九二四號，中華民
國九十一年十二月三十日第一審簡易判決（聲請簡易判決處刑案號：臺灣基隆地方法
院檢察署九十一年度偵字第三五九二號），提起上訴，本院管轄之第二審合議庭判決
如左：
    主  文
上訴駁回。
    事實及理由
一、本案經審理結果，認第一審判決以被告庚○○○、丁○○所為均係犯刑法第二十
八條、第二百六十七條之共同以賭博為常業罪，而分別判處被告庚○○○、丁○○有期徒刑四月、二月，如易科罰金均以三百元折算一日，各緩刑三年、二年，
    扣案之電動賭博機具三十三檯（均含ＩＣ板）、代幣七百三十八枚、寄分卡一百
    十五張、賭資新台幣六百元均沒收；其認事用法及量刑均無不當，應予維持，並
    引用第一審判決書及檢察官聲請簡易判決處刑書記載之事實、證據及理由。
二、上訴人即被告庚○○○、丁○○上訴意旨略以：伊等確無與顧客賭博及兌換現金
    之情事，本案僅有基隆市警察局第一分局副分局長林武宏及交通隊警員乙○○執
    行查緝勤務，事非尋常；警員乙○○一進入「上佳遊樂場」店內即坐在同案被告
    戊○○旁邊，當日多位顧客中僅戊○○一人要求洗分後兌換現金，而戊○○自稱
    係第一次到店把玩電玩，顯然事有蹊蹺，疑係戊○○勾串警員而欲誘導店家犯賭
    博罪；況且戊○○除於警詢中供承賭博之事實外，其於移送檢察官偵訊中即供稱
    係為報復店家不換錢始向警方供稱上訴人即被告丁○○兌換現金之情。原判決逕
    採有諸多疑點之證詞為有罪判決，有悖於經驗及論理法則，爰於法定時間提起上
    訴，求為適法之判決等語。
三、經查：
  (一)同案被告戊○○於警詢時供述：「我是將剩下的積分一百八十分和店家兌換一
      千八百分的寄分卡後，再到店家旁的巷內以一千八百分的寄分卡和店家開分員
      兌換現金新台幣一千八百元」等語（九十一年九月十七日警詢筆錄）。雖戊○○嗣於偵查中、原審調查中及本院調查中翻異前詞，改稱「小姐說沒有換錢，
      叫我去旁邊巷子裡拿寄分卡。我要跟他換錢，我叫他到巷子內，問為何別家可
      換，為何該家不能換，但小姐還是不讓我換錢，我將寄分卡交給他，叫他換錢
      ，他不理我，轉身返回店內」（九十一年度偵字第三五九二偵查卷第三二頁背
      面至三三頁）、「丁○○洗分時要交寄分卡給我，但我不答應，我要現金，但
      她表示店內沒有換現金，我就找她去巷子，但她到巷子還是要將寄分卡給我，
      但我不收，她就轉身回店內，我正想到店內找她談，就被便衣警察抓到，當時
      我手上並無任何東西，查獲的一千八百元現金，是警察從我的褲袋拿一千八百
      元現金，其他還我」（原審卷第二五頁訊問筆錄）、「我在店裡的時候，我跟
      店員說要換錢，她叫我到旁邊的巷子，後來她沒有換錢給我，因為她告訴我她
      們沒有在換錢。我要求換現金，她不理我，就把寄分卡拿回店裡，結果我反身
      要回店裡理論的時候，就被便衣警察抓去」（本院九十二年三月二十七日訊問
      筆錄）等語，惟戊○○既自陳係第一次到該店把玩電玩（原審卷第二五頁訊問
      筆錄），何來得知該店可以另由他處進入旁邊小巷，又何以竟連同原洗分所得
      分數之寄分卡亦予以放棄？其翻異前詞所供顯與常理不合而悖於經驗，難予採
      信。另證人甲○○雖於九十二年三月二十七日本院調查中證稱：「（問：之前
      去過上佳遊戲場可否洗分後換取現金？）不行」等語，惟證人甲○○有因其為
      不利上訴人證言而觸犯賭博罪之可能，徵諸其餘證人己○○、丙○○亦於同日
      本院訊問中僅證述渠等不知是否可以兌換現金等語之情，證人甲○○證詞顯有
      迴護自己及上訴人等之偏頗，要不足採為有利上訴人之證據。
    (二)本案係由基隆市警察局第一分局接獲多起民眾檢舉案件後，經該分局分局長指
      派副分局長林武宏擔任取締召集人，同時分派多組警力前往多家電子遊藝場查
      緝，其中副分局長林武宏與警員乙○○負責查緝上訴人庚○○○所經營之「上
      佳電子遊藝場」，而林武宏、乙○○二人與上訴人庚○○○、丁○○及同案被
      告戊○○三人素無仇隙，若非同案被告戊○○經喬裝成顧客之警員乙○○發現
      贏取麻將機檯一百八十分，通知在遊藝場外埋伏之副分局長林武宏注意戊○○
      之行動，並由林武宏跟蹤戊○○進入巷內，發現上訴人丁○○自巷內轉身進入
      遊藝場後門之背影及戊○○手上所握有之一千八百元現金，再經戊○○於警詢
      時自白該一千八百元現金確為其在上佳遊藝場內賭博麻將機檯所得之財物，林
      武宏、乙○○要難串結戊○○而無端設局誣陷上訴人等。是同案被告戊○○於
      警詢中之自白內容，核與證人林武宏、乙○○所證述之現場情節相符，可堪採
      信。
    (三)綜上，原審判決衡酌上訴人庚○○○、丁○○犯罪動機、目的、手段等一切情
      狀，分別量處庚○○○、丁○○有期徒刑四月、二月，並諭知易科罰金之折算
      標準，及分別宣告緩刑三年、二年，另扣案之庚○○○所有電動賭博機具三十
      三檯（均含ＩＣ板）、代幣七百三十八枚、寄分卡一百十五張、賭資六百元，
      均依刑法第二百六十六條第二項之規定沒收；其認事用法並無違誤，量刑亦稱
      妥適，應予維持，上訴人等指稱原審事實認定有誤，為無理由，應予駁回。
據上論斷，應依刑事訴訟法第四百五十五條之一第一項、第三項、第三百六十八條、
第三百七十三條，判決如主文。
本案經檢察官張志明到庭執行職務。
中      華      民      國    九十二    年      七      月     十六     日
                                  臺灣基隆地方法院刑事第二庭
                                    審判長法  官  邱  志  平
                                          法  官  劉  桂  金
                                          法  官  蔡  岱  霖
右正本證明與原本無異。
本件判決不得上訴。
                                          書記官  陳  錦  進
中      華      民      國    九十二    年      七      月     十六     日


司法院資訊處製作；財團法人民間司法改革基金會備份。
